臺灣高等法院高雄分院刑事判決　　　　　九十二年度上易字第一二號
　　上訴人　台灣屏東地方法院檢察署檢察官
　　被　告　甲○○
右上訴人因被告竊盜案件，不服臺灣屏東地方法院九十一年度易字第一０二六號中華
民國九十一年十一月十四日第一審判決（起訴案號：臺灣屏東地方法院檢察署九十一
年度偵字第四七六０號），提起上訴，本院判決如左：
      主      文
上訴駁回。
      事實及理由
一、本案經本院審理結果，認原審判決之認事用法及量刑，均無不當，應予維持，並
    引用原審判決書所記載之事實、證據及理由。
二、檢察官上訴意旨，雖又指稱：被告於警訊、偵查中及原審法院審理時，均供承其
    另竊取四十餘台機車，將機車拆解後丟置萬年溪內，被告經依法羈押後，再由員
    警借提被告至丟棄機車殘骸之地點打撈後而查獲，原審僅以被告事後否認此部分
    犯罪，即認被告此部分犯行與起訴犯行無連續犯關係，而未予併審，尚有未洽，
    被告此部分竊盜罪與起訴之竊盜罪，時間密接，犯罪構成要件相同，顯係基於概
    括犯意為之，似應依連續犯規定論處，原審之認事用法不當等情。
三、惟查，被告於警訊時，坦承原審判決所列載之四次竊盜犯行，就其行竊之時間及
    地點，均陳述明確，雖又供稱「九十年七月初至九十一年八月卅日，總共大約偷
    了四十餘部機車左右：：：偷竊後，車牌及引擎蓋都丟棄在屏東市萬年溪獅子橋
    下水溝，而車體是用以借屍還魂手法改裝換來換去，有的騎舊了就丟棄掉了，有
    的是自己騎用：：：大部分均在屏東市區及九如鄉一帶偷竊較多」等語，於檢察
    官初次偵訊時，泛稱「我從一年前就偷到現在共偷了三、四十台」，於檢察官第
    二次偵訊時，則稱僅偷三台機車及一台電視（即原審判決所列事實），於原審法
    院審理時，否認有偷竊三、四十台機車，並指稱係「警員對之表示偷幾部都是一
    樣，我才隨便承認，因為我把ＮＧ二－五一七號的車牌及引擎蓋丟在獅子橋下，
    所以才叫警察去撈，結果撈到的車子，警察叫我承認，我也不知道何人將偷盜的
    車都丟到那裡」等語。被告於警訊及檢察官初訊時，僅泛稱偷竊「四十餘部機車
    」、「共偷了三、四十台」，就竊取之時間及地點，均未供明。而警方借提被告
    至萬年溪獅子橋下打撈，僅起獲機車車牌三面及引擎九具，與被告自白共竊取三
    、四十台機車，車牌及引擎蓋均丟棄在萬年溪獅子橋下等情節不合。此外，又查
    無其他證據可認定被告之前開自白與事實相符。而萬年溪獅子橋下，任何人均可
    能在該處丟棄物品，自不能以在該處撈起車牌及引擎，即認為必然為被告竊盜後
    所丟棄。綜上所，尚無確切證據可證明被告有此部分犯行，原審認與起訴部分
    無連續犯之裁判上一罪關係，未一併審理，核無不合。上訴意旨執前詞指摘原判
    決不當，為無理由，應予駁回。公訴人就此不能證明犯罪部分（九十一年度偵字
    第六八０二號），再行移送本院併案審理，本院自亦不能併予論判，應予退回，
    由公訴人另為偵處，併予明。
四、警方在獅子橋下水溝內共尋獲十個引擎及三面車牌，原判決理由欄誤載為「十一
    個引擎及三面車牌」，爰予更正。
據上論斷，應依刑事訴訟法第三百六十八條、第三百七十三條，判決如主文。
本案經檢察官張其主到庭執行職務。
中    華    民    國        九十二      年      二      月    二十七    日
                              臺灣高等法院高雄分院刑事第五庭
                                  審判長法官  吳水木
                         法官  趙文淵
                                        法官  洪慶鐘
右正本證明與原本無異。
不得上訴。
                                      書記官  彭筱瑗
中    華    民    國        九十二      年      三      月      四      日
                                                                      Ｈ
附件
臺灣屏東地方法院刑事判決                        九十一年度易字第一二六號
    公  訴  人  臺灣屏東地方法院檢察署檢察官
    被      告  甲○○  男  十九歲（民國○○○年○月○○日生）
                        住屏東市○○里○○路一０三巷十號（在押）
                        身分證統一編號：Ｔ一二三四一一二七號
右列被告因竊盜案件，經檢察官提起公訴（九十一年度偵字第四七六○號），本院判
決如左：
    主  文
甲○○連續攜帶兇器竊盜，處有期徒刑捌月。
     事  實
一、甲○○基於意圖為自己不法所有之概括犯意，連續於下列時、地行竊：
（一）、民國九十一年六月十三日十九時許，在屏東縣九如鄉○○村○○路二十號前
        ，持其所有，客觀上足以對人生命、身體造成危險之兇器自製Ｔ字型板手一
        支，以該Ｔ字型板手之一端插入機車電源鑰匙孔後，扭轉該Ｔ字型板手開啟
        電源之方式，竊取丙○○所有車牌號碼ＮＧ二－五一七號之重型機車一部。
        得手後，為避免警方查緝，將上開機車之車牌及引擎蓋拆下丟棄，改懸掛其
        母林鄭戀英所有車牌號碼：ＸＶＶ－七四六號、引擎號碼：ＳＡ２０ＡＦ１
        １２０３８號之車牌及引擎蓋，供為代步使用。
（二）、九十一年七月二十五日十五時許，行經屏東縣九如鄉○○村○○路一一七號
        盧敬陽住處時，見該處大門未鎖，進入屋內（侵入住宅部分未據告訴），竊
        取盧敬陽所有之東元牌二十吋電視機一台，得手後將該電視機搬回住處觀看
        使用。
（三）、九十一年八月十八日七時許，在屏東縣九如鄉○○村○○路三九巷二五之三
        號前，持上開Ｔ字型板手，以該Ｔ字型板手一端插入機車電源鑰匙孔後，扭
        轉該Ｔ字型板手開啟電源之方式，竊取乙○○所有之車牌號碼ＱＱ二－九七
        一號輕型機車一部。得手後，將該車引擎號碼：ＲＬ１５８７６７號之引擎
        及車殼拆下，丟棄在屏東市萬年溪獅子橋下水溝，其餘零件留供為改裝機車
        使用。
（四）、九十一年八月三十日十八時三十分許，在屏東縣麟洛鄉○○村○○路四十九
        之二號前，持上開Ｔ字型板手，以該Ｔ字型板手一端插入機車電源鑰匙孔後
        ，扭轉Ｔ字型板手開啟電源之方式，竊取謝明鄉所有之無牌照四○○型重型
        機車一部，供為代步使用，且將該機車藏放在屏東縣九如鄉○○村○○路某
        處空地。
二、嗣於九十一年九月三日八時許，員警持本院核發之搜索票至甲○○住處搜索，查
    獲上開懸掛ＸＶＶ－七四六號車牌之贓車一部及電視機一台，並由其帶領下在屏
    東縣九如鄉○○村○○路某處空地，起出無牌照四○○型重型機車一部；在屏東
    市萬年溪獅子橋下水溝撈起引擎號碼：ＲＬ１５８７６７號引擎一個。
三、案經屏東縣警察局屏東分局報告台灣屏東地方法院檢察署檢察官偵查起訴。
     理  由
一、被告對於竊取被害人盧敬陽所有電視機之事實，業據其於警、偵訊及本院審理時
    坦白承認，核與被害人盧敬陽指陳遭竊之情節相符，並有贓物保領結一紙及搜索
    時攝得之相片一幀在卷可佐，被告此部分之犯行，應可認定。
二、被告承認有竊取被害人丙○○所有車牌號碼ＮＧ二－五一七號重型機車及被害人
    謝明鄉所有無牌照四○○型重型機車之事實不諱，核與被害人丙○○及謝明鄉之
    女丁○○指陳遭竊之情節相符，並有贓物保領結二紙、車輛竊盜資料個別查詢表
    一紙及搜索時攝得之相片二幀在卷可佐。然辯稱：「上述二部機車，均係以拆卸
    機車電源線接電之方式竊取，非持Ｔ字型板手為之。我以為以何種方法偷車都一
    樣，才於警訊及偵查中承認是以Ｔ字型板手行竊」云云。其更否認有竊取被害人
    乙○○之ＱＱ二－九七一號機車之犯行，辯稱：「因為警察說偷幾台車都一樣，
    我才多承認竊取ＱＱ二－九七一號機車」云云。經查：
（一）車牌號碼ＱＱ二－九七一號機車遭竊之事實，業據被害人乙○○指陳明確，並
      有車輛竊盜失竊資料個別查詢報表一紙在卷可證。又被告於警訊時供承：「那
      個ＲＬ１５８７６７引擎，是我丟棄的沒錯，我是於九十一年八月十八日上午
      七時許，在屏東縣九如鄉○○村○○路三九巷二五之三號住宅前竊取ＱＱ二－
      九七一輕機車．．．我偷竊方式也是以Ｔ字板手將該車鑰匙孔插上後開啟竊走
      的，而車輛之車體（殼）我自己也都丟棄在屏東市萬年溪獅子橋下。」（見九
      十一年九月三日警訊筆錄）及「九十一年九月三日警方所查獲的ＲＬ１５８７
      ６７引擎是我丟棄在那沒錯．．．。」（見九十一年九月十七日警訊筆錄）等
      語。其於偵查中亦供承：「．．．八月中在九如鄉也以同樣手法偷走一輛輕機
      車（指ＱＱ二－九七一號機車）．．．。」及「我只偷三台機車（含ＱＱ二－
      九七一號機車）及一台電視．．．。」（見偵查卷第二十四頁）等語明確。而
      被告為警查獲後，既主動供稱曾拆下竊取之機車零件丟在屏東市萬年溪獅子橋
      下水溝等語，警方據此在上開獅子橋下水溝內共尋獲十一個引擎及三面車牌，
      被告指認其中ＲＬ１５８７６７號引擎係其竊取後丟棄之事實，業據證人即本
      件查獲之警員黃明仁於本院審理時證述明確（見本院九十一年十月二日審判筆
      錄）。若被告未竊取上開機車，豈能供述上開丟棄機車零件之處所，嗣並於尋
      得之眾多引擎及車牌中指認ＲＬ１５８７６７號引擎係其竊取丟棄之理。是被
      告於警訊及偵查中之自白，應與事實相符，而可採信，其於本院審理時翻異前
      供，顯為卸責之詞，不足採信。
（二）被告以Ｔ字型板手插入機車鑰匙孔後開啟電源之方式竊取ＱＱ二－九七一號機
      車之犯行，已如上述。其以同一手法竊取被害人丙○○所有ＮＧ二－五一七號
      機車及謝明鄉所有無牌照四百型機車之事實，並據其於警訊時分別供承：「．
      ．．（ＮＧ二－五一七號重型機車）我是用我自己自製的Ｔ字板手竊取的。」
      、「．．．（４００型重機車）我是用Ｔ字板手將該機車鑰匙孔插入後開啟（
      誤書為取）偷竊走．．．。」（見九十一年九月三日警訊筆錄）等語及於偵訊
      中供承：「．．．（ＮＧ二－五一七號重型機車）用Ｔ字板手破壞鑰匙孔．．
      ．。」、「．．．以Ｔ字型（誤書為形）板手偷走一輛四百ＣＣ機車．．．。
      」（見偵查卷第六頁）等語，至為明確。再被告既供承以為以何種方法偷車都
      一樣，才為上開之供述等語，則其上開竊盜方式之供述，應係無利害考量下，
      所為事實之陳述，應可採信。其於本院審理時改稱以接電之方式行竊云云，應
      係逃避竊盜罪之加重刑責，為避重就輕之詞，而不足信。綜上，被告所辯均不
      足信，事證明確，被告此部分之犯行亦堪認定。
三、按刑法第三百二十一條第一項第三款之攜帶兇器竊盜罪，係以行為人攜帶兇器竊
    盜為其加重條件，此所謂兇器，其種類並無限制，凡客觀上足對人之生命、身體
    構成威脅，具有危險性之兇器均屬之。查本件被告持Ｔ字型板手插入機鑰匙孔開
    啟電源行竊，堪認所持Ｔ字型板手，質地堅實，一端且呈尖狀之情，客觀上足以
    對人體造成威脅，可認定為兇器。是核被告先後竊取三輛機車之行為，均係犯刑
    法第三百二十一條第一項第三款之攜帶兇器竊盜罪，被告竊取電視機之行為，係
    犯同法第三百二十條第一項之普通竊盜罪。被告所犯攜帶兇器竊盜罪及普通竊盜
    罪，均時間緊接，犯罪基本事實及手法相同，顯係基於概括犯意為之，為連續犯
    ，應依刑法第五十六條之規定，論以一攜帶兇器竊盜罪，並加重其刑。爰審酌被
    告屢次利用他人將機車停於路邊之機會犯罪、所竊財物非少及其犯罪坦認部分犯
    行，態度尚可等一切情狀，量處如主文所示之刑。另被告所有供其犯罪所用之Ｔ
    字型板手一支，並未扣押在案，且無證據證明現尚存在，爰不併予宣告沒收。
四、公訴人另以九十一年度偵字第五一六五號移送併辦，認被告於九十年三月十四日
    六時起至九十一年九月五日六時止，連續在屏東地區竊取被害人林秀華等十一人
    所有之機車之事實。依據被害人林秀華等人所陳述及贓物保領結與車輛竊盜失竊
    資料個別查詢報表等資料，固足認被害人林秀華等人之機車遭竊之事實，但被害
    人林秀華等人均未指明係遭被告竊取，被告又否認有何竊取被害人林秀華等人機
    車之犯行。因此尚不能僅因被告於警訊中籠統供稱行竊四十餘部機車左右，車牌
    及引擎蓋都丟棄在屏東市萬年溪獅子橋下水溝等語，逕認被告有此部分竊盜之犯
    行，既無證據證明被告此部分之犯行，則該移送併辦部分與本件起訴部分即無連
    續犯裁判上一罪之關係，非本院所得併予審究，應退回檢察官另行處理，附此敘
    明。
據上論斷，應依刑事訴訟法第二百九十九條第一項前段，刑法第五十六條、第三百二
十一條第一項第三款，判決如主文。
中      華      民      國      九十一      年      十一    月    十四  日
                                      臺灣屏東地方法院刑事第二庭
                                          法  官  林昌義
右正本證明與原本無異。
如不服本判決應於收受本判決後送達後十日內向本院提出上訴書狀，其未敘述上訴理
由者，並得於提起上訴後十日內向本院補提理由書狀（均須按他造當事人之人數附繕
本 ）「切勿逕送上級法院」
                                          書記官   蔡德章
中      華      民      國      九十一      年      十一    月  十四    日
附錄：
刑法第三百二十條
意圖為自己或第三人不法之所有，而竊取他人之動產者，為竊盜罪，處五年以下有期
徒刑、拘役或五百元以下罰金。
意圖為自己或第三人不法之利益，而竊佔他人之不動產者，依前項之規定處斷。
前二項之未遂犯罰之。
刑法第三百二十一條
犯竊盜罪而有左列情形之一者，處六月以上五年以下有期徒刑：
一  於夜間侵入住宅或有人居住之建築物、船艦，或隱匿其內而犯之者。
二  毀越門扇、牆垣或其他安全設備而犯之者。
三  攜帶兇器而犯之者。
四  結夥三人以上而犯之者。
五  乘火災、水災或其他災害之際而犯之者。
六  在車站或埠頭而犯之者。
前項之未遂罰之。
